# 约定到期以高于票面价值的价格赎回可转换公司债券的账务处理

提问人：风清扬 888 时间：2014-09-30 08:03:04
一公司发行了可转换公司债券，约定以高于票面金额的价值到期赎回，请问这个高出的金额要分摊到各年度确认财务费用吗？还是在到期日一次性转入财务费用；
请前辈指教。

回答人：chenyiwei
按实际利率法分摊计入各年度利息支出。

提问人：风清扬 888 时间：2014-10-13 23:19:41
陈老师，若这个公司是 12 月份发行可转换公司债券，根据证监会关于稀释每股收益的计算，增加股份从次月算起，即本期计算稀释每股收益时，分子加回了利息费用，但是分母仍为实际发行在外的股份，那么这家企业在本年度是否无需计算稀释每股收益了？因为稀释每股收益大于每股收益，不存在稀释问题了。

回答人：chenyiwei
按证监会的 9 号编报规则可能会是这个结果，但如果按照会计准则的规定考虑（按天数算）可能又是另一个结果了。

提问人：xdinah 时间：2016-01-14 12:52:45
陈老师，具体计算是在初始确认就将其考虑到各年的利息支出吗？但实际上是可能赎回那时才发生的现金流出，计算负债成分的公允价值时好像没有办法算？

回答人：chenyiwei
初始确认时按所收到款项中负债成分的公允价值作为负债的初始计量金额；该差额是在后续的存续期间内逐步确认为利息支出和“应付债券——利息调整”的，到约定赎回日，账面价值等于应付赎回款。